Inventaris van het archief van het Ministerie van Onderwijs en Wetenschappen: Directoraat-Generaal van het Voortgezet Onderwijs: Afdeling Rijks Voortgezet Onderwijs, 1955-1992
Nationaal Archief, Den Haag
Ministerie van Onderwijs, Cultuur en Wetenschap: Directoraat-Generaal van het Voortgezet Onderwijs: Afdeling Rijks Voortgezet Onderwijs
Onderwijs / Voortgezet Onderwijs
1955-1992
merendeel 1968-1992
5254
11.25 meter; 235 inventarisnummers.
Normale geschreven, getypte en gedrukte documenten, geen bijzondere handschriften.
Nationaal Archief, Den Haag
Ministerie van Onderwijs, Cultuur en Wetenschap / Directoraat-Generaal van het Voortgezet Onderwijs / Afdeling Rijks Voortgezet Onderwijs
Het archief bevat stukken betreffende beleid, wet- en regelgeving, voorschriften en reglementering inzake het voortgezet onderwijs. Er zijn onder meer stukken met betrekking tot fusies en vorming van rijksscholengemeenschappen in de periode voor ca. 1985. Daarnaast zijn er stukken over de overdracht van rijksscholengemeenschappen aan de gemeente in de periode rond 1990, en benoemingsprocedures van conrectoren en adjunct-directeuren.
Archiefvorming
Geschiedenis van de archiefvormer
De volledige historische achtergronden en ontwikkelingen van de Afdeling Rijks Voortgezet Onderwijs zijn uitgebreid beschreven in de volgende publicaties:
63. Mammoetsporen, deel I. Een institutioneel onderzoek naar het beleidsterrein voortgezet onderwijs, 1968-1998 (samenstelling: Y. van Dam-Kooij; ISBN 90-74442-68-4), 's-Gravenhage 1999.
128. Leraar onder voorwaarden. Een institutioneel onderzoek op het terrein van arbeidsvoorwaarden en beroepskwaliteit in de sector onderwijs en wetenschappen 1945-2000 (samenstelling: drs. T.J. van Galen-Steegstra; ISBN 90-5909-027-6), 's-Gravenhage 2002.
Geschiedenis van het archiefbeheer
De verwerving van het archief
Het archief is krachtens bepalingen van de Archiefwet overgebracht.
Inhoud en structuur van het archief
2.14
Selectie en vernietiging
Voor de selectie werd gebruik gemaakt van de selectielijst voor de neerslag van de handelingen van de minister van Onderwijs, Cultuur en Wetenschappen op het beleidsterrein Voortgezet Onderwijs over de periode 1968 - 1998, vastgesteld bij beschikking van 31 juli 2000/R&B/OSTA/2000/1085, Stcr. 2000, nr. 145.
De archiefstukken over de organisatie en het personeel van de eigen dienst zijn geselecteerd aan de hand van:
Basis Selectie Document 015 Beheer van de Rijksbegroting Per slot van rijksrekening, periode 1945-1993.
Basis Selectie Document 073 Overheidspersoneel: arbeidsvoorwaarden, periode 1945-1996.
Basis Selectie Document 077 Overheidspersoneel: personeelsinformatievoorziening en - administratie, periode 1945-1996.
Het direct te vernietigen bestand, ca. 80 meter, is na verkregen toestemming afgevoerd conform het rijksoverheidscontract naar Van Gansewinkel Nederland BV en daar op de gebruikelijke manier vernietigd.
Ordening van het archief
Het archief is allereerst ingedeeld naar beleidsterrein. Met een beleidsterrein wordt bedoeld een afgebakend onderwerp van overheidsbemoeienis, in dit geval dus: "Voortgezet Onderwijs", "Arbeidsvoorwaarden en beroepskwaliteit in de sector onderwijs en wetenschappen", en daarnaast "Ondersteunende processen".
Per beleidsterrein is het archief onderverdeeld naar handeling. Per handeling zijn de beschrijvingen van de dossiers vermeld. Een handeling wordt verricht door een actor ter uitvoering van een taak, of op grond van een wettelijke bevoegdheid. Een actor is een overheidsinstelling die bevoegd is zelfstandig op te treden (bijvoorbeeld een minister) binnen het beleidsterrein. Op een beleidsterrein treden meerdere actoren handelend op.
Aanwijzingen voor de gebruiker
Openbaarheidsbeperkingen
Volledig openbaar.
Materiële beperkingen
Andere toegang
Het archief was aanvankelijk beschreven in de Institutionele Toegangen:
5.063.5254 - Institutionele Toegang op de gegevensbestanden met betrekking tot het beleidsterrein Voortgezet Onderwijs over de periode (1955) 1968-1992
5.128.5254 - Institutionele Toegang op de gegevensbestanden met betrekking tot het beleidsterrein Leraar Onder Voorwaarden over de periode (1955) 1968-1992
5.909.5254 - Institutionele Toegang op de gegevensbestanden met betrekking tot de organisatie en het personeel van de organisatieonderdelen van het Ministerie van Onderwijs, Cultuur en Wetenschappen over de periode (1955) 1968-1992
Aanvraaginstructie
Openbare archiefstukken kunnen online worden aangevraagd en gereserveerd. U kunt dit ook via de terminals in de studiezaal van het Nationaal Archief doen. Om te kunnen reserveren dient u de volgende stappen te volgen:
U maakt een profiel aan op www.gahetna.nl, en logt vervolgens in
Via de archiefinventaris (alleen de beschrijvingen met rode nummers) selecteert u het gewenste archiefstuk door op de knop 'Reserveren' te klikken
In het volgende scherm geeft u aan op welke dag u het archiefstuk wilt inzien
Indien u zich bevindt in de studiezaal en een tafelnummer heeft ontvangen kunt u dit nummer vermelden. Als u geen tafelnummer heeft kunt u tafelnummer 777 laten staan
Vervolgens bevestigt u uw reservering door deze te versturen.
Verwant materiaal
Beschikbaarheid van kopieën
Beschrijving van de series en archiefbestanddelen
- Voortgezet onderwijs 1968-1998, 063
  - Het voorbereiden, medevaststellen, coördineren en evalueren van het beleid inzake het voortgezet onderwijs. 1968-, 1
    Actor: Minister van Onderwijs, Cultuur en Wetenschap
    Product: Beleidsnota's,beleidsnotities, rapporten, adviezen, evaluaties.
    Datum: 31-07-2000
    - Contactgroep Emancipatie binnen het Rijksonderwijs ingesteld ten behoeve van de ontwikkeling van een leerplan, leerlingbegeleiding en de werkomstandigheden van onderwijzend personeel., 1979-1984; div. nrs
      - Instelling en benoeming van leden, 1979-1981, 375
      - Vergaderstukken van de plenaire vergaderingen. 1979-1984, div. nrs
        - 1980-1981, 376; pak
        - 1982, 384; pak
        - 1983-1984, 388
        - 1979 - 1984, documentatie., 381; pak
      - Enquête's en analsyse's ten behoeve van het onderzoek op het gebied van de emanicipatie. 1980-1981, div. nrs
        - Enquête emanicipatiebeleid, 1980-1981, 380
        - Enquête studie- en beroepskeuze, 1980-1981, 379; pak
        - Resultaten van de enquête mavo 3, havo 4 en vwo 5 van subgroep B, 1980-1981, 383
      - Vergaderstukken van de subgroepen A, B, C en E, 1980-1981, 377
      - Informatie en verslagen ten behoeve van de voorlichting op scholen, 1980-1984, 382; pak
      - Nota's en correspondentie ten behoeve van het te voeren beleid, 1980-1984, 392
      - Verslagen van de contactgroep over de schooljaren 1980 - 1981, 1981 - 1982 en 1982 - 1984, 1982-1984, 390
      - De inrichting van studiedagen voor decanen en leden van schoolwerkplancommissies (SWP), 1983, 385; pak
      - Emancipatiemateriaal 'Hij of Zij, maakt dat verschil' ontwikkeld door de contactgroep, 1983-1984, 391
      - Vergaderstukken van de Inspectorale Werkgroep Emancipatie Voortgezet Onderwijs, 1984, 389
    - Vergaderstukken van de rijksrektorendagen., 1980-1991; 332-333
      - 1980-1984, 332; pak
      - 1985-1991, 333; pak
    - Het totstandkomen van een structureel overleg met de Algemene Bond van Onderwijzend Personeel (ABOP) en de Algemene Vereniging voor Medewerkers bij het Onderwijs (AVMO), overgaand in de Commissie Rijksonderwijs, ten behoeve van het oplossen van knelpunten en stimulering van ontwikkelingen binnen het voortgezet onderwijs op rijksscholen voor vwo, havo, mavo en beroepsonderwijs., 1981-1986; 128
    - Werkgroep Computerkunde Rijksonderwijs, later overgaand in de Werkgroep Informatica Rijksonderwijs., 1981-1988; div. nrs
      - Algemeen, 1982-1985, 103; pak
      - Vergaderingen, 1983-1985, 163
      - Inventarisatie van bestaande computerprogramma's bij diverse rijksscholen, 1981-1983, 106; pak
      - Voorlichting en distrubutie van de schooladministratiepakketten, 1987-1988, 105
    - Vergaderstukken van de Commissie Rijksonderwijs., 1982-1990; 139-143
      - 1982-1983, 139; pak
      - 1984-1985, 142; pak
      - 1986-1990, 143; pak
    - Werkgroep Emancipatie met als taak aan de minister als bevoegd gezag van de rijksscholen voor voortgezet onderwijs gevraagd en ongevraagd advies uit te brengen met betrekking tot zijn of haar beleid., 1983-1991; div. nrs
      - 1983-1984, 136; pak
      - 1985-1986, 118; pak
      - 1987-1991, 100; pak
      - Jaarverslagen, 1983-1991, 338
    - Vergaderstukken van de Werkgroep Begeleidingscommissie Project Consumentenonderwijs ingesteld met betrekking tot de invoering van consumentenonderwijs in de eerste fase van het voortgezet onderwijs., 1985-1986; 127
    - Het voorgenomen bezoek van de staatssecretaris van Onderwijs en Wetenschappen, mevrouw Ginjaar-Maas, aan de Europese School te Brussel op 3 okt. 1989., 357
    - Instelling van de Stuurgroep Rijksonderwijs (SRO) ten behoeve van de coördinatie van werkzaamheden van departementsonderdelen op het gebied van de overdracht van rijksscholen voor het voortgezet onderwijs., 1989; 341
  - Het beantwoorden van kamervragen en het anderszins op verzoek incidenteel informeren van de Kamers der Staten-Generaal op het gebied van het voortgezet onderwijs. 1968-, 5
    Product: Brieven, notities.
    - Het beantwoorden van vragen van de heer Dijkstra inzake het havo-niveau op de rijksschool te Oud-Beijerland., 1969; 221
    - Het beantwoorden van vragen van mevrouw Ginjaar-Maas inzake het aanstellingsbeleid op de rijksscholengemeenschap te Brielle., 1975; 188
    - Het beantwoorden van vragen van de heer Wallage inzake de ouderbijdragen bij de rijksscholen., 1983; 325
    - Het beantwoorden van de vraag van de heer Bolt inzake de invoeringsdatum van de nieuwe eindexamen-vakken wiskunde A en wiskunde B., 1984; 148
    - Het beantwoorden van vragen van de heren Van Boven en Van de Werf inzake een schoolreisincident in het museum Middelheim te Antwerpen door leerlingen van de rijksscholengemeenschap te Tiel., 1986; 282; pak
    - Het beantwoorden van vragen van de heren Leijnse en Niessen inzake schoolonderzoek op de rijksscholengemeenschap te Gorinchem., 1987; 200
  - Het beslissen op beroepschriften naar aanleiding van beschikkingen inzake het voortgezet onderwijs en het voeren van verweer in beroepschriftenprocedures voor de Raad van State en/of de kantonrechter. 1968-, 7
    Product: Beschikkingen, verweerschriften.
    - Rechtszaak tegen de gemeente Terneuzen in de periode 1985 - 1986 met betrekking tot de verrekening van de exploitatiekosten van het schouwburggebouw voor het medegebruik van de rijksscholengemeenschap., 1970-1989; 358-367
      - 1970-1980, 365; pak
      - 1981-1984, 358; pak
      - 1985-1986, 366; pak
      - 1987-1989, 367
  - Het voorbereiden van de totstandkoming, wijziging en intrekking van Koninklijke Besluiten. 1968-, 9
    Grondslag: Wet op het voortgezet onderwijs, Wet van 14-02-1963 (Stb. 1963, 40).
    Overgangswet op het voortgezet onderwijs (Stb. 1967, 386).
    Wet op het voortgezet onderwijs (Stb. 1986, 552).
    Wet op het voortgezet onderwijs (Stb. 1993, 666).
    Wet op het voortgezet onderwijs (Stb. 1998, 512).
    Product: Koninklijke Besluiten.
    - De totstandkoming van Koninklijke Besluiten tot de vorming van een rijksscholengemeenschap voor vwo en havo het Openbaar Lyceum te Heerenveen in het kader van art. V van de wet tot het verlenen van grotere vrijheid van het onderwijs., 1965-1970; 206
  - Het voorbereiden van de totstandkoming, wijziging en intrekking van ministeriële besluiten. 1968-, 10
    Product: Ministeriële besluiten.
    - Het wijzigen van Reglementen rijksscholen vwo, havo, mavo en lbo., 1979-1987; 156-160
      - Reglementen 1980 - 1981, 1979-1981, 157; pak
      - Reglementen 1982 - 1985, 1980-1985, 159; pak
      - Reglementen 1986 - 1987, 1985-1987, 160; pak
      - Verlenging van het reglement van 1973 tot augustus 1982, 1980, 156
    - Voorbereiding, vaststelling en evaluatie van het Reglement Landelijke Commissie voor geschillen voor het openbaar onderwijs., 1982-1986; 224-225
      - 1982-1984, 224; pak
      - 1985-1986, 225; pak
    - Vaststelling van het medezeggenschapsreglement voor Nederlandse rijksscholen voor voortgezet onderwijs in West-Duitsland., 1985-1987; 129
  - Het voorbereiden van de totstandkoming, wijziging en intrekking van overige voorschriften, circulaires. 1968-, 11
    Product: Voorschriften, circulaires.
    - Het goedkeuren en aanpassen van huishoudelijke reglementen voor oudercommissies en ouderraden van diverse rijksscholengemeenschappen., 1978; 162
    - Aanpassing van huishoudelijke reglementen op de rijksscholen met betrekking tot de aansprakelijkheid ten aanzien van vermiste bezittingen en eigendommen op de scholen., 1980; 131
    - Opstellen van een model reglement ten behoeve van de oprichting van een beambtenraad op de rijksscholen., 1980; 132
    - Circulaire inzake de gedragslijn bij verzuim door personeel wegens stakingsacties., 1980-1982; 335
    - Opstellen van richtlijnen voor de schoolfondsen en de ouderfondsen bij rijksscholen voor vwo, havo en mavo met betrekking tot de verplichte bijdragen en vrijwillige bijdragen., 1980-1983; 340
    - Invoering van het formulier 'diensttijd' met betrekking tot de Afvloeiingsregeling rijksscholen., 1981; 133
    - Vaststellen van regelingen in verband met de uitvoering van de Wet Medezeggenschap Onderwijs., 1981-1985; 398-399
      - Regeling voor de verkiezing van de voorlopige medezeggenschapsraad aan de rijksscholen of rijksscholengemeenschappen voor vwo, havo, mavo en lbo, 1981-1982, 398; pak
      - Voorstel medezeggenschapsreglement voor rijksscholen en rijksscholengemeenschappen voor vwo, havo, mavo en lbo, 1982-1985, 399; pak
    - Circulaire inzake werving van docenten voor de rijksscholen., 1982-1983; 337
    - Totstandkomen van de informatiebrochure Regeling Bestuursoverdracht Rijksscholen., 1982-1992; 320-321
      - 1982-1990, 320; pak
      - 1991-1992, 321; pak
    - Opstellen van een formatieregeling en minimumtabellen voor de Nederlandse rijksscholen voor voortgezet onderwijs in de Bondsrepubliek Duitsland., 1983-1985; 354
    - Circulaires en voorschriften met betrekking tot personele aangelegenheden van rijksscholengemeenschappen., 1983-1987; 329; pak
    - Totstandkomen van de Richtlijn Festiviteiten voor de rijksscholen voor vwo, havo, mavo en lbo., 1985; 328
    - Totstandkomen van de Regeling Kantinebeheer op rijksscholengemeenschappen voor vwo, havo, mavo en lbo., 1986; 339
    - Vaststellen van een stappenplan bij voorbereiding van fusie (fusiecode)., 1986; 330
    - Het voorbereiden van de Afvloeingsregeling Rijksscholen 1987., 1986-1987; 336
    - Brief aan de rijksscholen in Duitsland betreffende richtlijn voor de directeuren van de rijksscholen voor de voorbereiding van festiviteiten., 1991; 353
  - Het mede-voorbereiden van het vaststellen, wijzigen en intrekken van internationale regelingen inzake het voortgezet onderwijs. 1968-, 12
    Product: Internationale regelingen, nota's, notities, rapporten.
    - Correspondentie met de inspecteur van het voortgezet onderwijs H.J.W. Verhaak en de Ambassaderaad te Parijs met betrekking tot het internationale examen Nederlands en Frans aan de Nederlandse afdeling van het Lycée International te Saint-Germain-en-Laye., 1981-1984; 361
    - Correspondentie met de inspecteur van het voortgezet onderwijs H.J.W. Verhaak met betrekking tot het onderwijs in geschiedenis en aardrijkskunde aan de Nederlandse afdeling van het Lycée International te Saint-Germain-en-Laye., 1981-1984; 360
    - Overeenkomst met de Vlaamse Vereniging voor Opleidingsprogramma's in het buitenland met betrekking tot de uitvoering van het samenwerkingsprogramma op het onderwijsvlak aan de Nederlandse Afdeling van het Lycée International van Saint-Germain-en-Laye., 1982-1984; 368
    - Vergaderstukken van de Nederlandse delegatie van de Raad van Bestuur van Europese Scholen., 1990-1992; 352; pak
  - Het presenteren van Nederlandse standpunten in intergouvernementele organisaties. 1968-, 13
    - Inbreng van Nederlandse standpunten in de Raad van Bestuur van de Europese scholen., 1981-1985; 344; pak
    - Inbreng van een Nederlandse standpunt in de Raad van Bestuur van de Europese Scholen inzake de resolutie van het Europees Parlement over de Europese scholen., 1983-1985; 231
    - Afwijzen van het verzoek van de Raad van Bestuur van het Europees Octrooi Bureau om medewerking aan de stichting van een Europese school in de Haagse regio, ten behoeve van de kinderen van de staf., 1991; 345
  - Het aanwijzen van andere vakken, voor het vwo of avo, dan bepaald in de Wet op het voortgezet onderwijs. 1968-1992, 21
    Grondslag: Wet op het voortgezet onderwijs, Wet van 14-02-1963 (Stb. 1963, 40), art. 12, lid 1.
    Wet op het voortgezet onderwijs (Stb. 1986, 552), art. 12, lid 1.
    Product: Algemene maatregel van bestuur.
    - De invoering van consumentenonderwijs op scholen., 1979-1984; 371-373
      - 1979-1982, 371; pak
      - 1983-1984, 372; pak
      - 1983 - 1984, vergaderstukken., 373
    - Verlenen van toestemming voor het deelnemen als proefschool aan het project Burgerinformatica., 1983; div. nrs
      - Rijksscholengemeenschap De Meergronden te Almere, 1983, 178
      - Rijksscholengemeenschap Schravenlant te Schiedam, 1983, 268
      - Rijksscholengemeenschap voor lyceum en havo te Heerenveen, 1983, 210
  - Het geven van nadere voorschriften ten behoeve van scholengemeenschappen. 1968-, 24
    Grondslag: Wet op het voortgezet onderwijs, Stb. 1963, 40, art. 19, lid 3.
    Wet op het voortgezet onderwijs, Stb. 1986, 552, art. 19, lid 3.
    Wet op het voortgezet onderwijs, Stb. 1993, 666, art. 19, lid 3.
    Wet op het voortgezet onderwijs, Stb. 1998, 512, art. 19, lid 3.
    - Inrichtingsnormen meubilair ten behoeve van de dagscholen voor voorbereidend wetenschapelijk en hoger algemeen voortgezet onderwijs., 1965-1979; div. nrs
      - 1965-1969, 248; pak
      - 1970-1975, 230; pak
      - 1978-1979, 249; pak
    - Circulaire aan diverse gemeentes met betrekking tot het omzetten van de gemeentelijke lyceums in een scholengemeenschap nieuwe stijl (gymnasium en atheneum) en een school voor havo., 1968; 319
    - Inrichting van het onderwijs op Rijksscholengemeenschappen., 1980-1984; 240-242
      - 1980-1981, 240; pak
      - 1982-1983, 241; pak
      - 1984, 242; pak
    - Nota ten behoeve van het overleg met de Vereniging van Nederlandse Gemeenten (VNG) met betrekking tot de positie en het beheer van rijksscholen., 1981; 322
  - Het vaststellen van voorschriften omtrent de inrichting van het voortgezet wetenschappelijk onderwijs en het algemeen voortgezet onderwijs. 1968-, 29
    Grondslag: Wet op het voortgezet onderwijs, Wet van 14-02-1963, Stb. 40, art. 22, lid 1.
    Wet op het voortgezet onderwijs, Stb. 1986, 552, art. 22, lid 1.
    Wet op het voortgezet onderwijs, Stb. 1986, 552, gewijzigde bij de Wet van 27-05-1992, Stb. 270, in verband met o.a. de invoering van de basisvorming in het voortgezet onderwijs, art. 22, lid 1.
    Wet op het voortgezet onderwijs, Stb. 1933, 666, art. 22, lid 1.
    Wet op het voortgezet onderwijs, Stb. 1998, 512, art. 22, lid 1.
    - Het goedkeuren dat aan de Nederlandse rijksschool voor voortgezet onderwijs te Zeven (Duitsland) een afdeling voor leao wordt toegevoegd., 1981-1982; 362
    - Stukken betreffende de positie van de rijksscholengemeenschap te Warffum in het proefproject ontwikkelingsplan voortgezet onderwijs voor Noord-Groningen., 1981-1984; 300; pak
    - Een experiment betreffende het open-projectonderwijs op de rijksscholengemeenschap Het Wagenings Lyceum te Wageningen., 1982-1987; 297-298
      - 1982-1984, 298
      - 1985-1987, 297; pak
  - Het geven van nadere voorschriften omtrent de modellen van leerplannen en lesroosters en omtrent de inzending daarvan. 1967-1992, 52
    Grondslag: Overgangswet op het voortgezet onderwijs, Wet van 30-06-1967, Stb. 386, art. 24, lid 5.
    Wet op het voortgezet onderwijs, Stb. 1986, 552, art. 24, lid 5.
    - Schoolwerkplanontwikkeling op rijksscholengemeenschappen., 1980-1985; div. nrs
      - Algemeen. 1980-1984, 236-237
        - 1980-1982, 236; pak
        - 1983-1984, 237; pak
      - Begeleiding door het Algemeen Pedagogisch Studiecentrum (APS). 1980-1985, 232-234
        - 1980-1981, 232; pak
        - 1982-1983, 233; pak
        - 1984-1985, 234; pak
    - Vaststellen van de leerplannen voor de rijksscholen voor vwo, havo en mavo., 1982-1987; 137; pak
    - Wijzigen van het leerplan scheikunde voor de rijksscholen voor havo., 1987; 327
  - Het stellen van voorwaarden voor toelating en voorschriften omtrent verwijdering en voorwaardelijke bevordering van elke soort van scholen of afdelingen. 1968-, 59
    Grondslag: Wet op het voortgezet onderwijs, Wet van 14-02-1963, Stb. 40, art. 27.
    Wet op het voortgezet onderwijs, Stb. 1986, 552, art. 27.
    Wet op het voortgezet onderwijs, Stb. 1986, 552, gewijzigd bij de Wet van 27-05-1992, Stb. 270, in verband met o.a. de invoering van de basisvorming. art. 27, lid 1.
    Wet op het voortgezet onderwijs, Stb. 1993, 666, art. 27, lid 1.
    Wet op het voortgezet onderwijs, Stb. 1998, 512, art. 27, lid 1.
    - Regeling toelating van niet-rechthebbende Nederlandse leerlingen op Europese scholen., 1988-1989; 356
  - Het vaststellen van voorschriften omtrent de eindexamens. 1968-, 114
    Grondslag: Wet op het voortgezet onderwijs, Wet van 14-02-1963 (Stb. 1963, 40), art. 29, lid 5.
    Wet op het voortgezet onderwijs (Stb. 1986, 552), art. 29, lid 5.
    Wet op het voortgezet onderwijs (Stb. 1986, 552), gewijzigd bij de Wet van 27-05-1992 (Stb. 1992, 270),art. 29, lid 5.
    Wet op het voortgezet onderwijs (Stb. 1993, 666), art. 29, lid 5.
    Wet op het voortgezet onderwijs (Stb. 1998, 512), art. 29, lid 4.
    - Aanvullingen en wijzigingen van het Eindexamenbesluit vwo-havo-mavo en overeenkomstige toepassing Eindexamenbesluit avondscholen vwo-havo-mavo., 1982-1983; 158
    - Draaiboek Eindexamens vwo-havo-mavo en Instructie voor de correctie van het centraal schriftelijk examenwerk., 1983-1985; 161
  - Het bepalen of toestaan dat aan een (rijks)atheneum het vak latijnse taal- en letterkunde mag worden toegevoegd aan de eindexamenvakken voor het atheneum. 1970-1998, 120
    Grondslag: Besluit eindexamens vwo-havo-mavo, Besluit van 08-04-1970 (Stb. 1970, 151), houdende regeling van de eindexamens vwo-havo-mavo, art. 51, lid 1.
    Eindexamenbesluit vwo-havo-mavo-(lbo)vbo (Stb. 1989, 327), art. 58, lid 1.
    Product: Besluit.
    - Invoering van het vak latijn als eindexamenvak op de rijksscholengemeenschap te Hellevoetsluis., 1986; 216
  - Het instellen van een commissie van beroep. 1978-1994, 196
    Grondslag: Besluit staatsexamens vwo-havo-mavo 1978 (Stb. 1978, 623), art. 22, lid 4.
    Product: Beschikking.
    - Vaststelling van de Regeling beroepscommissie eindexamen defensiescholen in Duitsland., 1991; 347
  - Het stellen van regels omtrent het aantal conrectoren of adjunct-directeuren dat door het bevoegd gezag benoemd mag worden. 1985-1993, 202
    Grondslag: Wet op het voortgezet onderwijs (Stb. 1967, 387), art. 32, lid 3, gewijzigd bij de Wet van 04-07-1985 (Stb. 1985, 408).
    Wet op het voortgezet onderwijs (Stb. 1986, 552), art. 32, lid 3.
    - Vaststellen en wijzigen van de Regeling benoemingsprocedure van conrectoren en adjunct-directeuren bij de rijksscholen voor vwo, havo, mavo en beroepsonderwijs., 1980-1987; 111; pak
  - Het vaststellen van voorschriften ten behoeve van een scholengemeenschap omtrent het aantal conrectoren en adjunct-directeuren en het minimim aantal lessen dat rector, directeur, conrector of adjunct-directeur moet geven. 1968-1998, 204
    Grondslag: Wet op het voortgezet onderwijs (Stb. 1963, 40), art. 32, lid 4.
    Wet op het voortgezet onderwijs (Stb. 1986, 552), art. 32, lid 5.